臺灣高雄地方法院刑事判決　　　　　　　96年度訴字第2521號
公　訴　人　臺灣高雄地方法院檢察署檢察官
被　　　告　甲○○
　　　　　　　　　　現於臺灣高雄看守所
上列被告因違反毒品危害防制條例案件，經檢察官提起公訴（96
年度毒偵字第4133號），本院準備程序進行中，因被告就被訴事
實為有罪之陳述，經告知簡式審判程序意旨，並聽取當事人之意
見後，本院合議庭裁定由受命法官獨任改依簡式審判程序審理，
判決如下：
    主  文
甲○○施用第一級毒品，累犯，處有期徒刑拾月，減為有期徒刑
伍月。又施用第二級毒品，累犯，處有期徒刑壹年，減為有期徒
刑陸月。扣案之甲基安非他命壹小包 (不含包裝袋，驗前淨重零
點壹柒貳公克，驗後淨重零點壹柒公克)， 沒收銷燬之；扣案之
甲基安非他命包裝袋壹只，沒收之。應執行有期徒刑拾月，扣案
之甲基安非他命壹小包 (不含包裝袋，驗前淨重零點壹柒貳公克
，驗後淨重零點壹柒公克)， 沒收銷燬之；扣案之甲基安非他命
包裝袋壹只，沒收之。
    事  實
一、甲○○前於民國（下同）90年間因施用毒品案件，經依本院
    90年度毒聲字第4214號裁定送觀察勒戒後，認無繼續施用毒
    品之傾向，於90年7 月24日釋放，並由臺灣高雄地方法院檢
    察署檢察官於90年7 月24日以90年度毒偵緝字第384 號為不
    起訴處分確定。猶不知悔改，再於91年間因施用毒品案件，
    經依本院91年度毒聲字第2193號裁定送觀察勒戒後，認有繼
    續施用毒品之傾向，再依本院91年度毒聲字第3222號裁定令
    入戒治處所施以強制戒治1 年，並提起公訴，經本院於91年
    11月25日以91年度易字第2518號判決判處有期徒刑10月，於
    92年1 月10日確定，嗣於92年3 月14日依本院92年度毒聲字
    第712 號裁定停止戒治付保護管束而釋放，於92年6 月11日
    保護管束期滿未經撤銷視為強制戒治執行完畢。上開徒刑部
    分，於93年4 月24日縮刑期滿執行完畢，並於翌日出監。詎
    其猶不知戒除毒癮，復基於施用第一級毒品海洛因之犯意，
    於上開強制戒治執行完畢釋放後5 年內之96年3 月30日某時
    (起 訴書誤載為96年4 月1 日上午10時許回溯24小時內某時
    )， 在其駕駛之VP-5700 號自用小客車內，以將海洛因摻入
    香煙點燃之方式，施用第一級毒品海洛因1 次。及基於施用
    第二級毒品甲基安非他命之集合犯意，於上開強制戒治執行
    完畢釋放後5 年內之自96年3 月30日某時、96年3 月31日上
    午6 時許 (起訴書誤載為96年4 月1 日上午10時許回溯24小
    時內某時)， 先後在上開VP-5700 號自用小客車內，以將甲
    基安非他命置於玻璃球內加以燒烤而吸取其煙霧之方式，施
    用第二級毒品甲基安非他命2 次。嗣於96年3 月31日19時25
    分許，為警在高雄市小港區○○○路42號前查獲，並扣得其
    持有之第二級毒品甲基安非他命1 小包 (驗前淨重0.172 公
    克，驗後淨重0.17公克)， 經警採集尿液送驗，其尿液中呈
    嗎啡、甲基安非他命陽性反應，而悉上情。
二、案經憲兵司令部高雄憲兵隊報告臺灣高雄地方法院檢察署檢
    察官偵查起訴。
    理  由
一、按本件被告甲○○所犯係死刑、無期徒刑、最輕本刑為3 年
    以上有期徒刑以外之罪，其於準備程序就前揭被訴事實為有
    罪之陳述，經受命法官告知簡式審判程序之旨，並聽取其與
    公訴人之意見後，本院認無不得或不宜改依簡式審判程序進
    行之處，爰依刑事訴訟法第273 條之1 第1 項、第284 條之
    1 ，裁定本件由受命法官獨任進行簡式審判程序，合先敘明
    。
二、訊據被告對於上揭犯罪事實坦承不諱，此外，復有高雄憲兵
    隊搜索扣押筆錄、扣押物品目錄表各1 份、真實姓名對照表
     (代號960304) 、憲兵司令部刑事鑑識中心96年4 月18日安
    鑑字第0960000550號鑑定書（鑑定編號960304尿液）、高雄
    醫學大學附設中和紀念醫院96年4 月24日出具之編號0000-0
    00檢驗報告各1 紙附卷為證，足見被告之自白應與事實相符
    ，其確有於上開時、地施用海洛因、甲基安非他命之犯行。
    又被告前因施用毒品案件，經依本院91年度毒聲字第2193號
    裁定送觀察勒戒後，認有繼續施用毒品之傾向，再依本院91
    年度毒聲字第3222號裁定令入戒治處所施以強制戒治1 年，
    嗣於92年3 月14日依本院92年度毒聲字第712 號裁定停止戒
    治付保護管束而釋放，於92年6 月11日保護管束期滿未經撤
    銷視為強制戒治執行完畢，此有臺灣高等法院被告前案紀錄
    表、臺灣高雄地方法院檢察署刑案資料查註紀錄表各1 份在
    卷可按，是被告於前揭強制戒治執行完畢釋放後，5 年內再
    犯本件施用毒品犯行，事證應屬明確，其犯行應堪認定。
三、按毒品危害防制條例所謂之毒品係指具有成癮性、濫用性及
    對社會危害性之麻醉藥品與其製品及影響精神物質與其製品
    ，毒品危害防制條例第2 條定有明文，而甲基安非他命屬毒
    品危害防制條例第2 條第2 項第2 款所規定之第二級毒品。
    是同條例第10條第2 項之施用第二級毒品甲基安非他命罪，
    其構成要件上，本即預定有複數之同種施用毒品行為反覆實
    施，該罪性質上屬多數行為之集合犯，法律上擬制為一罪，
    即學理上所稱之實質上一罪，是行為人於緊接之時間內，反
    覆多次之施用行為，仍應僅論以單一之施用毒品罪。是核被
    告所為，分別犯毒品危害防制條例第10條第1 項施用第一級
    毒品罪及同條例第10條第2 項施用第二級毒品罪，被告持有
    第一、二級毒品，復進而施用，其持有毒品之低度行為，均
    應為施用第一、二級毒品之高度行為所吸收，不另論罪。又
    被告前於91年間，因違反毒品危害防制條例案件，經本院於
    91年11月25日以91年度易字第2518號判決判處有期徒刑10月
    ，於92年1 月10日確定，於93年4 月24日縮刑期滿執行完畢
    ，並於翌日出監，此有臺臺灣高等法院被告前案紀錄表、臺
    灣高等法院在監在押全國紀錄表各1 份在卷可按，是被告受
    有期徒刑執行完畢後，5 年內再故意犯前揭有期徒刑以上之
    2 罪，均為累犯，均應依刑法第47條第1 項規定，加重其刑
    。再者，檢察官雖僅就被告於96年3 月31日上午6 時許 (起
    訴書誤載為96年4 月1 日上午10時許回溯24小時內某時)施
    用第二級毒品甲基安非他命之犯行提起公訴，然檢察官就犯
    罪事實之一部提起公訴者，效力及於全部，刑事訴訟法第
    267 條定有明文。本件被告另於96年3 月30日某時許施用第
    二級毒品甲基安非他命1 次之犯行，與起訴部分具有集合犯
    之關係，業如前述，為起訴效力所及，本院自得一併審判，
    附此敘明。本院審酌被告施用毒品，足以戕害其身心，滋生
    其他犯罪，惡化治安，嚴重損及公益；且考量被告經觀察勒
    戒、強制戒治及法院之科刑判決，竟仍不知戒除毒癮，顯見
    自制力欠佳；及被告於犯罪後即能坦承犯行，而其施用毒品
    行為於本質上係屬自我戕害行為，反社會性之程度應屬較低
    等一切情狀，分別量處如主文所示之刑，並定應執行刑。又
    按，中華民國96年罪犯減刑條例業經總統於96年7 月4 日以
    華總一字第09600083761 號公布，並於同年7 月16日生效施
    行，被告上開犯罪行為均在96年4 月24日之前，符合該條例
    之減刑條件，爰均依該條例第2 條第1 項第3 款、第7 條、
    第10條第1項 之規定，予以減刑如主文所示，並定應執行刑
    。至扣案之第二級毒品甲基安非他命1 小包 (不含包裝袋，
    驗前淨重0.172 公克，驗後淨重0.17公克)， 經送檢驗後，
    確含有甲基安非他命成分，業如前述，為第二級毒品，不問
    屬於犯人與否，爰依毒品危害防制條例第18條第1 項前段規
    定，宣告沒收銷燬之。另扣案之甲基安非他命包裝袋1 只，
    因高雄醫學大學附設中和紀念醫院已就毒品、包裝袋分開秤
    重，則包裝袋即無與毒品難以析離之情形，自不得以無法析
    離之理由，將之視為毒品，而併宣告沒收銷燬之；惟因該包
    裝袋係被告所有，且便於包裝毒品，防止毒品逸散，為供其
    持有毒品所用之物，應依刑法第38條第1 項第2 款，宣告沒
    收之。至於送驗耗費之甲基安非他命，既已滅失不存在，自
    無宣告沒收銷燬之必要，附此敘明。
據上論斷，應依刑事訴訟法第273 條之1 第1 項、第284 條之1
、第299 條第1 項前段，毒品危害防制條例第10條第1 項、第2
項、第18條第1 項前段，刑法第11條、第47條第1 項、第38條第
1項 第2 款、第51條第5 款，中華民國96年罪犯減刑條例第2 條
第1 項第3 款、第7 條、第10條第1 項，判決如主文。
本案經檢察官乙○○到庭執行職務。
中　　華　　民　　國　　96　　年　　7 　　月　　31　　日
                        刑事第九庭  法　官  陳建和
以上正本證明與原本無異。
如不服本判決應於收受本判決後10日內向本院提出上訴書狀，並
應敘述具體理由，如未敘述上訴理由者，應於上訴期間屆滿後20
日內補提理由書狀於本院（均須按他造當事人之人數附繕本）「
切勿逕送上級法院」。
中　　華　　民　　國　　96　　年　　7 　　月　　31　　日
                                    書記官  林姵妤
附錄本判決論罪之法條：
毒品危害防制條例第10條第1項
    施用第一級毒品者，處六月以上五年以下有期徒刑。
毒品危害防制條例第10條第2項
    施用第二級毒品者，處三年以下有期徒刑。
